臺灣臺北地方法院民事裁定　　　　　　　 96年度抗字第380號
抗　告　人　太平洋電線電纜股份有限公司
法定代理人　乙○○
相　對　人　國家金融安定基金管理委員會
法定代理人　丙○○
兼上代理人　財團法人證券投資人及期貨交易人保護中心
法定代理人　甲○○
代　理　人　黃淳律師
上列當事人間聲請選派檢查人事件，抗告人對於中華民國96年4
月24日本院95年度司字第740號民事裁定提起抗告，本院裁定如
下：
    主  文
抗告駁回。
抗告費用新台幣壹仟元由抗告人負擔。
    理  由
一、按繼續1年以上，持有已發行股份總數3％以上之股東，得聲
    請法院選派檢查人，檢查公司業務帳目及財產情形。公司法
    第245條第1項定有明文。依據該條項之文義所示，聲請選派
    檢查人之規定，該股東之身分除具備持有股票繼續1年以上
    及要求占已發行股份總數3％以上以外，別無其他資格之限
    制。
二、本件抗告意旨略以：原裁定並未分別審究相對人國家金融安
    定基金管理委員會（下稱國安基金管委會）及財團法人證券
    投資人及期貨交易人保護中心（下稱投保中心）個別股東之
    持股數是否符合公司法第245條之要件，以投保中心僅持有
    1,000股之股份，竟容許國安基金管委會及投保中心聯名聲
    請及合併計算持股總數，應屬不當；另投保中心取得股份之
    時間點為民國92年4月18日，依最高法院80年度台抗字第376
    號裁定之見解認為股東對於加入公司以後之帳目，始有檢查
    之權。原審不問相對人加入股東之時間點為何，即容許渠等
    均得完全行使檢查權，顯有不適用法規及適用法規不當之違
    背法令之情事。再者，抗告人已於92年1月1日委由安侯建業
    會計師事務所馬國柱會計師對抗告人公司進行資金監控作業
    ，全面監控抗告人公司之資金運用，故抗告人公司當無舞弊
    之情形，實無另為選派檢查人之必要。為此聲明請求廢棄原
    裁定云云。
三、經查，本件國安基金管委會、投保中心均為抗告人之股東，
    各持有抗告人公司股份119,205,644股及1,000股，占抗告人
    已發行股份總數3,345,533,214股之3.56％，且繼續1年以上
    之事實，此有相對人所提出之抗告人公司函片及公司基本資
    料查詢單可稽，揆諸首開說明，相對人聲請法院選派檢查人
    ，係屬有據。原裁定選派王惟誠會計師為抗告人之檢查人，
    檢查抗告人之公司業務帳目及財產情形，即無不合。另抗告
    人辯稱應以相對人取得股份之時間點作為檢查人行使檢查權
    之限制，惟公司經營業務及處分財產需相當時間籌畫與執行
    ，其性質本具有持續性與不可分割性，且公司有關業務帳目
    及財產狀況等資料，性質上實難以時間為基準，明確地強予
    割裂區分；且選派檢查人乃屬少數股東權之行使，本得集合
    數股東之股份合併計算而行使之，而個別股東之入股時間往
    往不同，不應就個別股東入股時間割裂檢查範圍，此觀公司
    法第245條第1項規定授予檢查人得檢查公司業務帳目及財產
    情形之概括權限外，別無其他明文限制自明。是彼所辯委無
    足採，抗告意旨指摘原裁定不當，求予廢棄，為無理由，應
    予駁回。
四、依非訟事件法第21條第2項、第24條第1項、第46條，民事訴
    訟法第495條之1第1項、第449條第1項、第78條，裁定如主
    文。
中　　華　　民　　國　　96　　年　　7 　　月　　31　　日
                民事民四庭審判長法  官  林麗玲
                                法  官  洪遠亮
                                法  官  黃柄縉
以上正本係照原本作成
不得再抗告
中　　華　　民　　國　　96　　年　　8 　　月　　1 　　日
                    　　　　　　書記官　楊湘雯
